ACORDAO-COMPLETO-2415775

ACÓRDÃO 7154/2020 ATA 22/2020 - SEGUNDA CÂMARA

VISTOS, relatados e discutidos estes autos que, no presente momento, tratam de embargos de declaração opostos por Ernane Soares Borba em face do Acórdão 5.430/2020 prolatado na tomada de contas especial pela 2ª Câmara do TCU, ao julgar irregulares as contas de Ernane Soares Borba, como então prefeito de Cortês - PE, para condená-lo ao ressarcimento do Fundo Nacional de Desenvolvimento da Educação (FNDE) sob os valores de R$ 6.189,90 (ocorrência em 7/12/2007) e R$ 6.980,10 (ocorrência em 28/12/2007) , além de lhe aplicar a subjacente multa legal sob o valor de R$ 10.000,00, em face da não comprovação da boa e regular aplicação dos recursos federais transferidos no âmbito do Programa Brasil Alfabetizado (BRALF) durante o exercício de 2007;
	ACORDAM os Ministros do Tribunal de Contas da União, reunidos em Sessão da 2ª Câmara, ante as razões expostas pelo Relator, em:
	9.1. conhecer dos presentes embargos de declaração opostos por Ernane Soares Borba em face do Acórdão 5430/2020-TCU-Segunda Câmara, nos termos do art. 34 da Lei nº 8.443, de 1992, e do art. 287 do RITCU, para, no mérito, rejeitá-los; e  
		9.2. enviar a cópia do presente Acórdão, com o Relatório e a Proposta de Deliberação, ao ora embargante, para ciência.

Embargos de declaração opostos por Ernane Soares Borba em face do Acórdão 5.430/2020 prolatado na tomada de contas especial pela 2ª Câmara do TCU, ao julgar irregulares as contas de Ernane Soares Borba, como então prefeito de Cortês  PE, para condená-lo ao ressarcimento do Fundo Nacional de Desenvolvimento da Educação (FNDE) sob os valores de R$ 6.189,90 (ocorrência em 7/12/2007) e R$ 6.980,10 (ocorrência em 28/12/2007), além de lhe aplicar a subjacente multa legal sob o valor de R$ 10.000,00, em face da não comprovação da boa e regular aplicação dos recursos federais transferidos no âmbito do Programa Brasil Alfabetizado (BRALF) durante o exercício de 2007.

Segunda Câmara

Município de Cortês - PE.

3. Embargante: Ernane Soares Borba (CPF XXX.556.364-XX).

Ana Arraes (Presidente).

13.1. Ministros presentes: Ana Arraes (Presidente), Augusto Nardes, Aroldo Cedraz e Raimundo Carreiro.
13.2. Ministra que alegou impedimento na Sessão: Ana Arraes (Presidente).
13.3. Ministros-Substitutos presentes: Marcos Bemquerer Costa e André Luís de Carvalho (Relator).

ACORDAO-COMPLETO-2461352

Acórdão 5933/2021 - Segunda Câmara

ERNANE SOARES BORBA

ANDRÉ DE CARVALHO

Ministro-Substituto André Luís de Carvalho.

Trata-se, no presente momento, de embargos de declaração opostos por Ernane Soares Borba em face do Acórdão 5.430/2020 prolatado na tomada de contas especial pela 2ª Câmara do TCU, ao julgar irregulares as contas de Ernane Soares Borba, como então prefeito de Cortês - PE, para condená-lo ao ressarcimento do Fundo Nacional de Desenvolvimento da Educação (FNDE) sob os valores de R$ 6.189,90 (ocorrência em 7/12/2007) e R$ 6.980,10 (ocorrência em 28/12/2007) , além de lhe aplicar a subjacente multa legal sob o valor de R$ 10.000,00, em face da não comprovação da boa e regular aplicação dos recursos federais transferidos no âmbito do Programa Brasil Alfabetizado (BRALF) durante o exercício de 2007.
2.	O referido Acórdão 5.430/2020 foi proferido pela 2ª Câmara do TCU, durante a Sessão de 19/5/2020, nos seguintes termos:
	" (...)  9.1. rejeitar as alegações de defesa oferecidas por Ernane Soares Borba; 
	9.2. julgar irregulares as contas de Ernane Soares Borba, nos termos dos arts. 1º, I, 16, III, alíneas 'b' e 'c', e 19, caput, da Lei nº 8.443, de 1992, para condená-lo ao pagamento do correspondente débito, com a atualização monetária e os juros de mora calculados desde as datas informadas até o efetivo recolhimento, fixando-lhe o prazo de 15 (quinze) dias, contados da notificação, para que comprove perante o Tribunal (art. 214, III, "a", do Regimento Interno do TCU - RITCU) , o recolhimento da referida dívida em favor do Fundo Nacional de Desenvolvimento da Educação, na forma da legislação em vigor, sob as seguintes condições:
	
	Valor (em R$) 
	Data da Ocorrência

	6.189,90
	7/12/2007

	6.980,10
	28/12/2007

	9.3. aplicar em desfavor de Ernane Soares Barbosa a multa prevista no art. 57 da Lei nº  8.443, de 1992, sob o valor de R$ 10.000,00 (dez mil reais) , fixando-lhe o prazo de 15 (quinze) dias, contados da notificação, para que comprove, perante o Tribunal (art. 214, III, 'b', do RITCU) , o recolhimento da referida dívida em favor do Tesouro Nacional, atualizada monetariamente na forma da legislação em vigor; 
	9.4. autorizar, caso requerido, nos termos do art. 26 da Lei nº 8.443, de 1992, e do art. 217 do RITCU, o parcelamento das dívidas fixadas por este Acórdão em até 36 (trinta e seis) parcelas mensais e sucessivas, com a devida atualização monetária e os correspondentes acréscimos legais, esclarecendo ao responsável que a falta de pagamento de qualquer parcela importará no vencimento antecipado do saldo devedor, sem prejuízo das demais medidas legais; 
	9.5. autorizar, desde logo, a cobrança judicial das dívidas fixadas por este Acórdão, nos termos do art. 28, inciso II, da Lei nº 8.443, de 1992, diante do não atendimento à notificação; e 
	9.6. determinar que a unidade técnica envie a cópia deste Acórdão, com o Relatório e a Proposta de Deliberação, à Procuradoria da República no Estado de Pernambuco, nos termos do art. 16, § 3º, da Lei nº 8.443, de 1992, para o ajuizamento das ações civis e penais cabíveis, além do envio ao Fundo Nacional do Desenvolvimento da Educação, para ciência."
3.	Inconformado, por intermédio dos respectivos advogados, o Sr. Ernane Soares Borba acostou os seus embargos de declaração à Peça 46 em face da suposta omissão no referido acórdão, tendo, para tanto, apresentado os seguintes argumentos:
	" (...)  2. DAS OMISSÕES DO JULGADO
	Esta colenda corte incorreu em graves omissões ao deixar de fundamentar adequadamente o julgado, afastando a argumentação do autor, data venia, sem o devido zelo, tais quais a alegação de ocorrência da prescrição, ocorrência de força maior que impossibilita a adequada apresentação de defesa e a consequente ocorrência de enriquecimento sem causa da administração, acaso determinada a devolução dos recursos perseguidos. Desta feita, requer o seu devido enfrentamento e saneamento, conforme os argumentos adiante empreendidos.
	2.1. DA EFETIVA OCORRÊNCIA DA PRESCRIÇÃO DA PRETENSÃO PUNITIVA
	Em primeiro momento, frisa-se que em detrimento da jurisprudência do TCU, o Supremo Tribunal Federal vem prolatando sucessivas decisões no sentido de que a pretensão punitiva do TCU, quanto à aplicação de sanções administrativas, sofrem os efeitos da prescrição no prazo quinquenal, contados a partir do suposto evento danoso, em consonância com a lei 9.873/99. 
	Tal entendimento tem por objetivo preservar a segurança jurídica, garantindo a observância dos princípios constitucionais da ampla defesa e contraditório. É cediço que a inércia da administração traz prejuízos irreparáveis à apuração das supostas ilicitudes trazidas a esta corte de contas, bem como ao gestor interessado, cuja defesa resta extremamente dificultada. 
	Destaque-se o entendimento da corte, em recentíssimo julgado:
	'DECISÃO MANDADO DE SEGURANÇA - TRIBUNAL DE CONTAS DA UNIÃO - TOMADA DE CONTAS ESPECIAL - PRESCRIÇÃO - OCORRÊNCIA - LIMINAR - DEFERIMENTO.
	 (...) 
	Decorridos mais de 8 anos entre o fato supostamente lesivo e a intimação do particular, o Estado não poderia impor o ressarcimento ou a punição, seja na via administrativa, seja na judicial. Não se deve admitir - considerada a Carta que se disse cidadã, a trazer ares democráticos ao Direito Administrativo - a irrestrita atuação do Tribunal de Contas da União, no que voltada a recompor dano ao erário. Fazê-lo implicaria assentar poder insuplantável do Estado, a obrigar o cidadão a guardar documentos indefinidamente para a própria defesa. Conforme ressaltado no recurso extraordinário nº 669.069, relator ministro Teori Zavascki, no qual se concluiu pela incidência da prescrição sobre pretensões decorrentes de ilícitos civis, a Constituição Federal, antes de versar a estruturação do Estado, disciplinou direitos dos cidadãos, não se podendo conceber que tenha dado passo a implicar quebra do sistema, lançando a imprescritibilidade de ação patrimonial. O constituinte foi explícito no tocante às situações jurídicas a afastarem a prescrição, indicando-as nos incisos XLII e XLIV do artigo 5º, de forma limitada e absolutamente excepcional, apenas no campo penal, e não no cível, nem, muito menos, no patrimonial. O Plenário, no precedente, sinalizou entendimento estrito quanto ao alcance da parte final do artigo 37, § 5º, da Lei Maior - ao qual não se pode conferir interpretação alargada -, assentando a necessária superação do que decidido no mandado de segurança nº 26.610. Esse foi o motivo a ensejar o reconhecimento da repercussão geral da matéria veiculada no recurso extraordinário nº 636.886 - Tema nº 899 -, pendente de julgamento: a prescrição da pretensão de ressarcimento ao erário fundada em decisões do Tribunal de Contas. O que ocorre, tradicionalmente, no Direito? O quinquênio a reger a prescrição - ou a possibilidade de a Administração suplantar, ela própria, certa situação, conforme Celso Antônio Bandeira de Mello. Verifica-se o mesmo prazo relativamente à ação a ser ajuizada pela Fazenda, assim como por aquele prejudicado por ato do Estado - Decreto nº 20.910/1932. Mais ainda: esse é o lapso aplicável, por força da Lei nº 4.717/1965, à ação popular e à ação de improbidade, nos termos do artigo 23, inciso I, da Lei nº 8.429/1992. É observável, também, ante o poder-dever de autotutela administrativa - artigo 54 da Lei nº 9.784/1999. Atentem, alfim, para a integral incidência, quanto à atuação sancionatória do Tribunal de Contas da União, da Lei nº 9.873/1999, conforme decidido pela Primeira Turma no mandado de segurança nº 32.201, relator ministro Luís Roberto Barroso. Descabe admitir que o Poder Público, na seara patrimonial, cruze os braços, permanecendo com poder exercitável a qualquer momento. A evocação da segurança jurídica, como garantia da cidadania diante de guinadas estatais, confere relevância à passagem do tempo. Por isso há a prescrição, a alcançar a pretensão, a ação e a decadência, que apanha e fulmina o próprio direito. Nesse contexto, deve o Tribunal de Contas da União levar em conta o lapso de 5 anos para proceder à notificação daquele que busca responsabilizar por dano ao erário. 3. Defiro a liminar, suspendendo os efeitos da condenação imposta pelo Órgão impetrado por meio da deliberação nº 439/2018, formalizada no processo de tomada de contas especial nº Processo 002.673/2012-6. 4. Deem ciência à Advocacia-Geral da União, considerado o artigo 7º, incisos I e II, da Lei nº 12.016/2009. 5. Após, colham o parecer da Procuradoria-Geral da República, a teor do artigo 12 da mesma Lei. 6. Publiquem. Brasília, 14 de fevereiro de 2019. Ministro MARCO AURÉLIO.
	(MS 35971 TP, Relator (a) : Min. MARCO AURÉLIO, julgado em 14/02/2019, publicado em PROCESSO ELETRÔNICO DJe-032 DIVULG 15/02/2019 PUBLIC 18/02/2019) .'
	No caso concreto, a irregularidade consistente na omissão no dever de prestar contas do BRALF/2007 é apontada como ocorrida em 31/03/2008, tendo a citação no presente processo se aperfeiçoado apenas em 28/06/2017, mais de 09 anos após o fato apurado, pelo que resta a pretensão punitiva fulminada pela prescrição. 
	Observe-se que o entendimento da suprema corte merece deferência, porquanto esta é plenamente competente para fazer o controle de legalidade das decisões proferidas por esta Corte de Contas e vem reiteradamente concedendo a segurança, pautada na existência de direito líquido e certo dos impetrantes em situações análogas. 
	Não se coaduna com o Estado Democrático de Direito que o administrado fique sujeito ad aeternum ao poder punitivo estatal, devendo a máquina pública sofrer as consequências da sua própria inércia.
	2.2. DA IMPOSSIBILIDADE DE PRESTAR CONTAS. OCORRÊNCIA DE FATO NATURAL ALHEIO À VONTADE DO RESPONSÁVEL.
	A constatação supra se agrava, ainda, porque nestes autos discorreu-se que o Município em que o Interessado foi gestor, qual seja, Cortês/PE, foi assolado por uma enchente devastadora no ano de 2010, destruindo casas e paralisando os serviços públicos na ocasião. Tal fato é notório e de fácil verificação, já que há diversos sítios na internet, da impressa local e nacional. 
	Desse fato é que decorreu a TOTAL IMPOSSIBILIDADE de apresentação da prestação de contas, pelo que não foi atendida a informação 106/2020 - DIPRA/COPRA/CGCAP/DIFIN/FNDE, já que houve FATO NATURAL ALHEIO, força maior, pelo que não se pode ensejar responsabilidades ao defendente. 
	É imperioso observar que os prejuízos advindos desta enchente não só impossibilitaram a prestação de contas à época, como também impossibilitam completamente, neste momento, a defesa do gestor.
	Isso, em conjunto com a negativa de reconhecimento desta Corte da prescrição demonstrada, sem qualquer fundamentação, acarreta omissão no julgado e tolhem o direito mais básico do Interessado, que é ver garantido o seu direito de defesa, nos termos do art. 5º, LV, da constituição federal. 
	No caso concreto, apesar da inviabilidade da prestação de contas, destacase que todos os recursos oriundos do programa foram devidamente aplicados na sua finalidade, não havendo qualquer locupletamento provado nos autos por conta do gestor, que restou inviabilizado de apresentar os documentos hábeis a elucidar a situação por conta de fatos naturais irresistíveis e alheios à sua vontade. 
	Nesta senda, este tribunal, com a devida venia, igualmente ignorou a sua própria lei orgânica, que determina em seu art. 20 e 21 o trancamento das contas, quando estas forem iliquidáveis por caso fortuito ou de força maior alheio à vontade do responsável. Ora, é justamente o caso dos autos! Senão vejamos:
	'Art. 20. As contas serão consideradas iliquidáveis quando caso fortuito ou de força maior, comprovadamente alheio à vontade do responsável, tornar materialmente impossível o julgamento de mérito a que se refere o art. 16 desta Lei. 
	Art. 21. O Tribunal ordenará o trancamento das contas que forem consideradas iliquidáveis e o consequente arquivamento do processo.'
	Justamente pelos motivos supra é que se torna plenamente desarrazoada a pretenção de devolução de todo o valor advindo do Programa Brasil Alfabetizado, como intenta a auditoria, ainda porque não há qualquer indício nos autos de que não houve a aplicação da verba, que estas foram malversadas ou mesmo que houve locupletamento do ex-gestor.
	2.3. DO ENRIQUECIMENTO ILÍCITO DA ADMINISTRAÇÃO. IMPOSSIBILIDADE DE RESSARCIMENTO.
	Segundo Celso Antônio Bandeira de Melo, para evitar situações nas quais um dado sujeito vem a obter um locupletamento à custa do patrimônio alheio, sem que exista um suporte jurídico prestante para respaldar tal efeito, é que, universalmente, se acolhe o princípio jurídico segundo o qual tem-se de proscrever o enriquecimento sem causa e, consequentemente, desabona-se a interpretação que favoreça este resultado injusto. 
	Inversamente, há de se reconhecer que não houve dano ao Município, muito menos enriquecimento ilícito por parte do ora Interessado, únicos elementos jurídicos devidamente plausíveis a justificar o ressarcimento dos valores repassados ao Município de Cortês/PE. 
	Portanto, em caso de imputação de débito ao interessado, determinando a obrigação de devolução dos recursos, estar-se-á configurada uma manifesta hipótese de enriquecimento ilícito da administração pública, o que é vedado pela nossa legislação infraconstitucional:
	'Art. 884. Aquele que, sem justa causa, se enriquecer à custa de outrem, será obrigado a restituir o indevidamente auferido, feita a atualização dos valores monetários. Parágrafo único. Se o enriquecimento tiver por objeto coisa determinada, quem a recebeu é obrigado a restituí-la, e, se a coisa não mais subsistir, a restituição se fará pelo valor do bem na época em que foi exigido.'
	Com base no exposto é que se tem por inviável a imputação de débitos de qualquer ordem ao Interessado, por ser manifestamente contrário ao ordenamento jurídico vigente.
	3. DOS REQUERIMENTOS
	Ante todo o exposto, REQUER a apreciação destes embargos de declaração para sanar as omissões apontadas, reconhecendo a prescrição ou, subsidiariamente, reconhecendo a ocorrência de fato natural alheio à vontade do responsável, impossibilitando a apresentação dos documentos hábeis a comprovar a regularidade das contas, ordenando seu trancamento nos termos do art. 20 e 21 da Lei Orgânica deste TCU."
É o Relatório.

8.1. Luís Alberto Gallindo Martins (20.189/OAB-PE), entre outros, representando Ernane Soares Borba.

Procurador Rodrigo Medeiros de Lima.

EMBARGOS DE DECLARAÇÃO. TOMADA DE CONTAS ESPECIAL. ACÓRDÃO 5.430/2020-2ª CÂMARA. AUSÊNCIA DO SUPOSTO VÍCIO PELA OMISSÃO NO REFERIDO ACÓRDÃO. MERA TENTATIVA DE INDEVIDA REDISCUSSÃO DE MÉRITO DO FEITO POR MEIO DOS EMBARGOS. CONHECIMENTO. REJEIÇÃO. COMUNICAÇÃO.

TOMADA DE CONTAS ESPECIAL (TCE)

Secretaria de Controle Externo de Tomada de Contas Especial (Secex-TCE).

Trata-se, no presente momento, de embargos de declaração opostos por Ernane Soares Borba em face do Acórdão 5.430/2020 prolatado na tomada de contas especial pela 2ª Câmara do TCU, ao julgar irregulares as contas de Ernane Soares Borba, como então prefeito de Cortês - PE, para condená-lo ao ressarcimento do Fundo Nacional de Desenvolvimento da Educação (FNDE) sob os valores de R$ 6.189,90 (ocorrência em 7/12/2007) e R$ 6.980,10 (ocorrência em 28/12/2007) , além de lhe aplicar a subjacente multa legal sob o valor de R$ 10.000,00, em face da não comprovação da boa e regular aplicação dos recursos federais transferidos no âmbito do Programa Brasil Alfabetizado (BRALF) durante o exercício de 2007.
2. 	Os presentes embargos devem ser, preliminarmente, conhecidos pelo TCU, por atenderem aos requisitos legais e regimentais de admissibilidade, para, no mérito, serem rejeitados.
3.	Como visto, durante a Sessão de 19/5/2020, o referido Acórdão 5.430/2020 teria sido proferido pela 2ª Câmara do TCU no sentido de julgar irregulares as contas de Ernane Soares Borba para condená-lo em débito sob o valor de R$ 13.170,00, além de lhe aplicar a multa prevista no art. 57 da Lei n.º 8.443, de 1992, sob o valor de R$ 10.000, diante das irregularidades confirmadas no subjacente processo.
4. 	Ao tentar, todavia, questionar a higidez do referido Acórdão 5.430/2020, o ora embargante teria apresentado, em síntese, as seguintes alegações:
	(i) o aludido Acórdão 5.430/2020 padeceria de omissão, ante a efetiva ocorrência de prescrição da pretensão punitiva;
	(ii) o referido Acórdão 5.430/2020 teria incorrido em omissão, ante a impossibilidade de apresentar a prestação de contas do programa a partir do suposto fato natural alheio à vontade do responsável, pois o referido município teria sido assolado por devastadora enchente em 2010, não subsistindo o eventual locupletamento por parte do aludido gestor; e
	(iii) o aludido Acórdão 5.430/2020 padeceria de omissão, pois não subsistiria o aludido dano ao aludido município, nem o enriquecimento ilícito por parte do ora embargante, e, assim, a devolução dos recursos federais configuraria o enriquecimento ilícito em prol da administração pública. 
5.	Ocorre, todavia, que, para além de não ter evidenciado as supostas omissões no referido acórdão, o ora embargante apenas tentou promover a indevida rediscussão de mérito do feito pela estreita via destes embargos, a despeito de eles não se constituírem como a via adequada para essa finalidade em consonância com a jurisprudência do TCU, a exemplo dos Acórdãos 2.062/2015, 2.635/2015 e 294/2016, do Plenário, e com a jurisprudência do Superior Tribunal de Justiça, a exemplo do Edcl Resp 351490 - DJ 23/09/2002, além da jurisprudência do Supremo Tribunal Federal, a exemplo do RE 776045 AgR-ED - DJe 14/12/2016.
6.	Os presentes embargos deveriam, pois, ter sido manejados para corrigir a eventual obscuridade, omissão ou contradição na aludida deliberação do TCU, mas não para intentar o novo julgamento das questões já debatidas pelo Tribunal, até porque deveriam servir apenas para esclarecer, interpretar ou completar o pronunciamento anteriormente emitido pelo TCU em benefício da melhor compreensão ou inteireza da deliberação em sintonia, por exemplo, com o Acórdão 434/2018-TCU-Plenário; ficando evidente, todavia, que, no presente momento, a ora embargante buscou apenas rediscutir indevidamente o mérito do feito.
7.	Bem se vê, todavia, que, na fundamentação do aludido Acórdão 5.430/2020 (Peça 33) , o frágil questionamento sobre a prescrição da pretensão punitiva do TCU já teria sido devidamente enfrentado pela seguinte linha:
	" (...) 11. Não subsistiria, enfim, a eventual prescrição da pretensão punitiva do TCU sobre o presente caso concreto, nos termos do Acórdão 1441/2016-TCU-Plenário, diante da ausência do transcurso de mais de dez anos entre a ordem para a citação no âmbito do TCU, em 24/5/2017 (Peça 19) , e a data fatal para a prestação de contas final do aludido programa, em 31/3/2008, nos termos do art. 41 da então Resolução CD/FNDE nº 38, de 3 de julho de 2007."
8.	Na mesma esteira, não seria sequer procedente a mera alegação do ora embargante no sentido de ter ficado impossibilitado de apresentar a prestação de contas do programa diante da aludida enchente na municipalidade, até porque essa enchente teria supostamente ocorrido em 2010, ao passo que a prestação de contas final do aludido programa deveria ter sido promovida em 31/3/2008, devendo nesse ponto, em sintonia, por exemplo, com os Acórdãos 3.681/2016 e 8.783/2017, da 1ª Câmara, ser destacada a jurisprudência do TCU no seguinte sentido:
	" (...) A ocorrência de enchente grave no município, desprovida de prova específica acerca da destruição ou invalidação da documentação arquivada na prefeitura, não comprova, de forma isolada, a impossibilidade ou a dificuldade na prestação de contas dos recursos do convênio, e, portanto, a existência de prejuízo à ampla defesa, fato por si só insuficiente para que as contas sejam consideradas iliquidáveis."
9.	Também não seria procedente, enfim, a mera alegação do embargante no sentido de não subsistir o referido dano ao erário, até porque, na fundamentação do aludido Acórdão 5.430/2020 (Peça 33) , esse questionamento já teria sido devidamente afastado em face da seguinte manifestação:
	" (...) 10. Por esse prisma, como a ausência dos documentos comprobatórios sobre o efetivo dispêndio na execução do aludido BRALF-2007 impediu o necessário estabelecimento do referido nexo causal entre os recursos federais repassados e os supostos dispêndios incorridos no referido programa, resultando na ausência de efetiva demonstração sobre a boa e regular aplicação dos recursos federais transferidos, restou configurada a ofensa não só às regras legais, mas também aos princípios basilares da administração pública, já que, ao final e ao cabo, o gestor deixou de prestar satisfação à sociedade sobre o efetivo emprego dos recursos públicos postos à sua disposição, resultando, assim, na presunção legal do respectivo dano ao erário para a subsequente condenação do responsável em débito e em multa."
10.	Diante, portanto, da evidente ausência dos supostos vícios no referido Acórdão 5.430/2020, o TCU deve conhecer dos presentes embargos para, no mérito, rejeitá-los.
Ante o exposto, pugno pela prolação do Acórdão ora submetido a este Colegiado.
TCU, Sala das Sessões, em tagDataSessao.
Ministro-Substituto ANDRÉ LUÍS DE CARVALHO 
Relator